ACORDAO-COMPLETO-2529387

ACÓRDÃO DE RELAÇÃO

ACÓRDÃO DE RELAÇÃO 522/2022 ATA 9/2022 - PLENÁRIO

Acórdão 522/2022-TCU-Plenário
Os Ministros do Tribunal de Contas da União, reunidos em Sessão de Plenário, quanto ao processo a seguir relacionado, com fundamento no art. 1º, inciso II, da Lei 8.443/92 c/c arts. 17, inciso IV, 143, inciso V, alínea "a", 169, inciso V, 235 e 237, inciso VII e parágrafo único, todos do Regimento Interno, ACORDAM, por unanimidade, de acordo com as proposições da Selog (peças 22/23) , em:
a) conhecer da presente representação, vez que preenchidos os requisitos de admissibilidade aplicáveis, para, no mérito, considerá-la procedente;
b) indeferir o pedido de concessão de medida cautelar formulado pelo representante, já que ausente o pressuposto do perigo da demora, tendo em vista que a OM promoveu a suspensão do certame para retificação do edital a partir da revisão das especificações do objeto e das disposições da Portaria MP/STI 20, de 14 de junho de 2016, atualmente substituída pela Portaria SGD/ME 844, de 14/2/2022;
c) arquivar o presente processo, sem prejuízo de o Tribunal vir a analisar a matéria novamente em processo distinto, caso presentes motivos que justifiquem a medida;
	d) adotar as demais medidas propostas pela Selog, conforme item 1.7 deste acórdão.
1. Processo TC-Processo 000.393/2022-3 (REPRESENTAÇÃO) 
	1.1. Órgão/Entidade: Diretoria de Abastecimento da Marinha.
	1.2. Representante: Simpress Comércio e Locação e Serviços Ltda. (CNPJ 07.432.517/0001-07) 
	1.3. Relator: Ministro-Substituto Augusto Sherman Cavalcanti.
	1.4. Representante do Ministério Público: não atuou.
	1.5. Unidade Técnica: Secretaria de Controle Externo de Aquisições Logísticas (Selog) .
	1.6. Representação legal: Luiz Carlos de Camargo Junior (OAB/SP-267.901) e outros, representando Simpress Comércio e Locação e Serviços Ltda.
	1.7. Determinações/Recomendações/Orientações: 
	1.7.1. dar ciência à Diretoria de Abastecimento da Marinha, com fundamento no art. 9º, inciso II, da Resolução - TCU 315/2020, sobre as seguintes impropriedades/falhas, identificadas no Pregão 56/2021, de forma a evitar a sua materialização, tendo em vista o estágio inicial dos atos referentes ao certame:
	1.7.1.1. especificações exigidas de todos os equipamentos de impressão, contidas no item 1.1 do termo de referência, relativas à gramatura do papel, quantidade de memória RAM e resolução de impressão, em desacordo com a Portaria MP/STI 20, de 14/6/2016, substituída pela Portaria SGD/ME 844, de 14/2/2022, sem as devidas justificativas;
	1.7.1.2. especificações relacionadas abaixo, contidas no item 1.1 do termo de referência, excessivamente restritivas, sem as devidas justificativas, contrariando o art. 3º, § 1º, inciso I, da Lei 8.666/1993 e o art. 7º, § 1º, da Instrução Normativa Seges/ME 40/2020, bem como a Portaria MP/STI 20, de 14/6/2016, substituída pela Portaria SGD/ME 844, de 14/2/2022:
	1.7.1.2.1. item 1: capacidade de entrada do papel nas bandejas de no mínimo 1.100 folhas, gramatura entre 60 e 300 g/m2, tamanhos de papel Carta, Ofício, A4, A3 e SRA3 e visor de no mínimo 10 polegadas;
	1.7.1.2.2.  item 2: velocidade de digitalização de 75 ipm e memória de 2 GB;
	1.7.1.2.3.  item 3: processador de no mínimo 1.3 GHz, resolução de impressão de 2400 x 2400 dpi e visor de no mínimo 10 polegadas;
	1.7.2. informar à Diretoria de Abastecimento da Marinha e ao representante sobre a prolação deste acórdão.

Diretoria de Abastecimento da Marinha.

AUGUSTO SHERMAN

Não atuou.

REPRESENTAÇÃO (REPR)

Secretaria de Controle Externo de Aquisições Logísticas (Selog).